【裁判字號】    98,交聲,1039
【裁判日期】    981214
【裁判案由】    聲明異議
【裁判全文】
臺灣臺南地方法院交通事件裁定    98年度交聲字第1039號
移送機關    交通部公路總局嘉義區監理所麻豆監理站
異議人即
受處分人    甲○○
上列受處分人因違反道路交通管理處罰條例案件，對於交通部公
路總局嘉義區監理所麻豆監理站民國98年8月20日所為之裁決處
分（處分案號：麻監裁罰字第裁75-MM0000000號），聲明異議，
本院裁定如下：
    主  文
異議駁回。
    理  由
一、原處分意旨略以：異議人即受處分人甲○○（下稱異議人）
    駕駛車牌ZI-4183號自用一般小客車，於民國98年6月18日9
    時43分許，行經臺176線16.4公里（子龍）路段最高限速60
    公里處時，經雷射槍測得其行車速度為時速86公里，超速26
    公里，有行車速度超過規定之最高時速20公里以上40公里以
    下之違規事實，經臺南縣警察局交通警察隊員警（下稱舉發
    單位）依法製單舉發，嗣經交通部公路總局嘉義區監理所麻
    豆監理站（下稱移送機關），以異議人之違規事實明確，乃
    依道路交通管理處罰條例第40條及第63條第1項第1款(裁決
    書漏載第1項第1款)之規定，裁處異議人新臺幣（下同）1,8
    00元之罰鍰，並記違規點數1點。
二、聲明異議意旨略以：舉發員警執法時坐於車內，未站在車外
    執法，此隱藏式執法有誤；且測速儀器是否正確無誤，亦令
    人質疑；倘罰單內容確實無誤，異議人亦無力繳納，為此聲
    明異議等語。
三、按汽車駕駛人，行車速度，超過規定之最高時速，或低於規
    定之最低時速，除有第43條第1項第2款情形外，處新臺幣1,
    200元以上2,400元以下罰鍰；並記違規點數1點；道路交通
    管理處罰條例第40條、第63條第1項第1款分別定有明文。
四、經查：
  (一)異議人駕駛車號ZI-4183號自用一般小客車，於民國98年6月
    18日9時43分許，行經臺176線16.4公里最高限速60公里處時
    ，經雷射槍測得其行車速度為時速86公里，超速25公里為由
    予以製單舉發，有臺南縣警察局98年7月7日南縣警交字第MM
    0000000號舉發違反道路交通管理事件通知單1紙及違規舉發
    照片1幀在卷可稽。
  (二)異議人雖辯稱員警執勤為隱藏式執法云云，惟查：本件違規
    車輛係由台南縣176線麻豆往佳里方向行駛，在同向測速地
    點（176線16.4公里）前方約500公尺處（176線16.9公里處
    ）設置有固定式「前有測速照相」告示牌及「60公里」速限
    標誌，又員警取締時所用之雷射槍，業經濟部標準檢驗局檢
    定合格，該檢定合格證書係記載：「檢定日期：97年8月26
    日，有效期限：98年8月31日」等語，此有臺南縣警察局98
    年9月23日南縣警交字第0980039407號函檢送違規現場簡圖1
    份、警告告示牌現場照片1幀及檢驗合格證書1紙附卷可參。
    基此，本件執勤警員所使用之雷射槍之準確度及正確性，應
    值信賴。因此，異議人辯稱本件舉發乃係隱藏式執法且質疑
    測速照相儀之準確性云云，要無足採。另異議人稱其無力繳
    納罰款，此乃後續罰鍰之執行問題，無關乎本件違規事實之
    認定，附此敘明。
五、綜上所述，異議人於上揭時、地，駕駛前揭小客車有行車速
    度超過規定之最高時速20公里以上40公里以下之違規行為既
    可認定，則移送機關據以援引道路交通管理處罰條例第40條
    、第63條第1項第1款等規定，裁處異議人1,800元之罰鍰，
    並記違規點數1點等處分，核無違誤或不當；從而，本件異
    議為無理由，應予駁回。
六、據上論斷，應依道路交通管理處罰條例第87條第2項、道路
    交通案件處理辦法第19條，裁定如主文。
中    華    民    國    98    年    12    月    14    日
                     交通法庭   法  官   陳淑勤
以上正本證明與原本無異。
如不服本裁定，應於送達後5日內，向本院提出抗告狀。
                                書記官   謝國欽
中    華    民    國    98    年    12    月    14    日


司法院資訊處製作；財團法人民間司法改革基金會備份。
